# 新租赁准则下，合并报表中的逆流交易

提问人：zzz21 时间：2023-02-13 00:03:43
陈老师您好！
实务中遇到如下问题：A持有B 60%股权，B第一年首次将某一房屋出租给A使用，B确认年租金 100 万，A确认使用权资产和租赁负债，当年使用权资产折旧和财务费用合计 120 万。合并时抵消上述事项后净利润多出 20 万，因A账上此时（使用权资产-租赁负债）为负 20 万，是否要视为未实现的内部交易损益，而去调整少数股东损益和少数股东权益？
谢谢！

回答人：chenyiwei
在新租赁准则下，当某项租赁从出租人视角分类为经营租赁时，承租人和出租人的会计处理并不对称，因此不能直接基于承租人和出租人各自报表中已作出的会计处理进行抵销，而是要首先冲回承租人报表中基于新租赁准则作出的处理（使用权资产、租赁负债，及其后续折旧和利息费用），再按原租赁准则下承租人对经营租赁的会计处理规定进行调整后，才能与出租人的会计处理进行抵销处理。
相应地，此时合并报表层面没有使用权资产和租赁负债，也就不存在内部交易未实现损益。